【裁判字號】    99,訴,11
【裁判日期】    990308
【裁判案由】    妨害性自主
【裁判全文】
臺灣新竹地方法院刑事判決                99年度訴字第11號
公  訴  人  臺灣新竹地方法院檢察署檢察官
被      告  甲○○
選任辯護人  王志陽律師
上列被告因妨害性自主罪案件，經檢察官提起公訴（98年度偵字
第2183號），被告於本院準備程序進行中為有罪之陳述，由本院
合議庭裁定由受命法官獨任以簡式審判程序審理，判決如下：
    主  文
甲○○犯乘機猥褻罪，處有期徒刑陸月，如易科罰金，以新臺幣
壹仟元折算壹日。緩刑貳年，並向公庫支付新臺幣參萬元。緩刑
期內付保護管束。
    事  實
一、甲○○於民國98年3 月8 日下午1 時5 分許，無故侵入新竹
    市○○路代號00000000女子（真實姓名年籍、住址均詳卷，
    下稱「甲女」）住處（侵入住宅部分業據撤回告訴），見甲
    女智能不足、年老可欺（業於90年間經本院民事庭宣告為禁
    治產人），竟基於乘機猥褻之犯意，拉扯甲女內褲至膝蓋處
    以猥褻之，適甲女之子代號00000000A 男子（真實姓名年籍
    詳卷，下稱「乙男」）自外返家，發現甲○○躲在甲女房間
    內與甲女床舖反方向之處，甲○○在甲女房間一處正躬著身
    體在穿褲子、有繫皮帶的動作、褲襠拉鍊未拉，而甲女則橫
    躺在床上、雙腳往地上垂下在床邊、下半身赤裸、內外褲均
    褪至膝蓋下，正欲起身，乙男見此，便質問甲○○「在這裡
    做什麼」，甲○○表示來找甲女之夫，順便探視甲女，乙男
    認其父已過世9 年，且其母之狀況異於平日，而甲○○形跡
    可疑，欲再質問甲○○，然甲○○因心虛欲離去，隨即掙脫
    擋在房間門口之乙男而逃逸，乙男遂在後追捕甲○○，甲○
    ○竟基於傷害之犯意，於途中即新竹市○○路110 巷內，將
    乙男推下溝渠，致乙男右腳扭傷（傷害部分業據撤回告訴）
    ，嗣因乙男於追捕甲○○途中報警，追逐至新竹市○○路47
    3 巷13弄，經警到場處理，始悉上情。
二、案經乙男訴由新竹市警察局第三分局報請臺灣新竹地方法院
    檢察署檢察官偵查起訴。
    理  由
一、本件原起訴法條為刑法第225 條第3 項、第1 項之乘機性交
    未遂罪，然經公訴人於社會基本事實同一之前提下，於99年
    2 月26日準備程序當庭更正部分起訴事實，並將起訴法條更
    正為刑法第225 條第2 項之乘機猥褻罪（見本院99年度訴字
    第11號卷16頁），是本院審理範圍自以公訴人當庭更正後之
    犯罪事實及起訴法條為準，先此敘明。
二、按除被告所犯為死刑、無期徒刑、最輕本刑為3 年以上有期
    徒刑之罪或高等法院管轄第一審案件者外，於刑事訴訟法第
    273 條第1 項程序進行中，被告先就被訴事實為有罪之陳述
    時，審判長得告知被告簡式審判程序之旨，並聽取當事人、
    代理人、辯護人及輔佐人之意見後，裁定進行簡式審判程序
    ；除簡式審判程序、簡易程序及第376 條第1 款、第2 款所
    列之罪之案件外，第一審應行合議審判，刑事訴訟法第273
    條之1 第1 項、第284 條之1 分別定有明文。本件被告甲○
    ○所犯刑法第225 條第2 項係死刑、無期徒刑、最輕本刑為
    3 年以上有期徒刑或高等法院管轄第一審案件以外之罪，並
    於本院行準備程序時就被訴事實為有罪之陳述，本院合議庭
    依前揭規定，經評議結果，裁定改由受命法官獨任行簡式審
    判程序，先予敘明。
三、上揭犯罪事實，業據被告甲○○於本院準備、審理時均坦承
    不諱（見本院卷第16頁），核與證人乙男於警詢、偵訊中證
    述，證人莊家程、林勝煌於偵查中證述情節大致相符，並有
    內政部警政署刑事警察局98年6 月4 日刑醫字第0980035374
    號鑑驗書1 份、被告繪製之甲女房間現場圖、員警繪製之甲
    乙住處室內陳設圖、現場照片8 張、台灣新竹地方法院90年
    度禁字第11號民事裁定、台灣新竹地方法院檢察署98年5 月
    12日履勘現場筆錄暨照片10張、員警繪製之追逐路線概述圖
    等在卷可資佐證，堪信被告之自白與事實相符，足採為本案
    判決之依據。是本案事證已明確，被告之上揭犯行已可認定
    ，應予依法論科。
四、核被告甲○○之所為，係犯刑法第225 條第2 項之乘機猥褻
    罪。爰審酌被告因一時失慮，方才觸犯此次犯行，然犯後已
    坦承犯行，並已與被害人家屬達成和解，賠償被害人所受損
    害共計6 萬元，有和解書在卷可稽（見偵查卷第135-136 頁
    ），足見其有悔意，犯後態度尚稱良好，及其犯罪之動機、
    手段、所生之危害、智識程度，及被害人家屬亦表示原諒之
    意等一切情狀，量處如主文所示之刑，並諭知易科罰金之折
    算標準。又查，被告甲○○前因故意犯竊盜案件，經台灣台
    中地方法院以79年度訴字第1021號判決，判處有期徒刑1 年
    6 月，於80年1 月1 日經台灣台中地方法院以80年度聲減字
    第279 號減為有期徒刑9 月，並於80年1 月28日執行完畢，
    迄今已逾5 年等情，亦有臺灣高等法院被告前案紀錄表附卷
    足佐，是被告甲○○5 年以內未曾因故意犯罪受有期徒刑以
    上刑之宣告，而被告因於一時思慮，致觸犯本案犯行，且已
    與被害人家屬達成和解，賠償被害人，並獲得被害人家屬之
    諒解，業如上述，信其經此刑之宣告後，應知警惕而無再犯
    之虞，本院因認暫不執行其刑為當，爰依刑法第74條第1 項
    第2 款之規定，併予宣告緩刑2 年，以啟自新，復為惕勵被
    告日後能謹言慎行、尊重法治及他人之身體自主權，避免再
    犯，並依同條第2 項第4 款規定，命被告應向公庫支付新臺
    幣3 萬元。另因被告所犯係刑法第91條之1 所列之罪，併依
    刑法第93條第1 項第1 款之規定，諭知於緩刑期間付保護管
    束。
據上論斷，應依刑事訴訟法第273 條之1 第1 項、第299 條第1
項前段，刑法第225 條第2 項、第41條第1 項前段、第74條第1
項第2 款、第2 項第4 款、第93條第1 項第1 款，判決如主文。
本案經檢察官邱宇謙到庭執行職務
中    華    民    國    99    年    3     月    8     日
                  刑事第六庭  法  官  李毓華
以上正本證明與原本無異。
如不服本判決應於收受本判決後10日內向本院提出上訴書狀，上
訴書狀應敘述具體理由。上訴書狀未敘述上訴理由者，應於上訴
期間屆滿後20日內補提理由書狀於本院( 均須按他造當事人之人
數附繕本 )「切勿逕送上級法院」。 
中    華    民    國    99    年    3     月    8     日
                              書記官  陳美利
附錄論罪科刑依據之法條：
刑法第225條
對於男女利用其精神、身體障礙、心智缺陷或其他相類之情形，
不能或不知抗拒而為性交者，處3 年以上10年以下有期徒刑。
對於男女利用其精神、身體障礙、心智缺陷或其他相類之情形，
不能或不知抗拒而為猥褻之行為者，處6 月以上5 年以下有期徒
刑。
第 1 項之未遂犯罰之。

司法院資訊處製作；財團法人民間司法改革基金會備份。
